---
title: "Funciones - R Notebook"
output:
  html_document:
    df_print: paged
editor_options:
  chunk_output_type: inline
---

```{r setup, include = FALSE}
library(tidyverse)
```

Tienen la ventaja:
* Si se le da un nombre que identifica la acción que realiza, resulta más facil de leer el código
* Si hay que hacer cambios, se hace en un único lugar
* Eliminas errores accidentales, por copiar y pegar, por ejemplo.

Hay tres pasos claves para crear una función nueva:

1. Necesitas elegir un nombre para la función. Aquí hemos usado rescale01, ya que esta función reescala (rescale, en inglés) un vector para que se ubique entre 0 y 1.

1. Listar los inputs, o argumentos, de la función dentro de function. Aquí solo tenemos un argumento. Si tenemos más, la llamada se vería como function(x, y, z).

1. Situar el código que has creado en el cuerpo de una función, un bloque de { que sigue inmediatamente a function(...).

1. es conveniente chequear la función con distintos inputs. y los casos de error testearlos en la función con un stopifnot()... por ejemplo stopifnot(length(x) == 1)


Shortcuts: 
Con Ctrl+Alt+X se puede extraer para una función.
Con Ctrl+Shift+R se crean secciones.

Tipo 
```{r función}
nombre <- function(x, y) {
  
}
```
**la función devuelve el último valor que calculó, de forma standard.**


```{r si}
# if (cond) {
#   
# }else{
#   
# }
```

* Puedes usar || (o) y &&(y) para combinar múltiples. 
* No hacerlo con | y & porque se usa para vectorización
* Ten cuidado al comprobar igualdad.== está vectorizado, lo que significa que es fácil obtener más de un output.Si tienes un vector lógico, puedes utilizar any() o all() para juntarlo en un único valor. También identical(),  es una función muy estricta: siempre devuelve un solo TRUE o un solo FALSE.


```{r switch}
operar <- function(x, y, op) {
  switch(op,
  plus = x + y,
  minus = x - y,
  times = x * y,
  divide = x / y,
  stop("¡operación desconocida!")
  )
}

operar(1, 2, "times")
```
```{r switch_con_strings}
ccc <- c("b","QQ","a","A","bb")
# note: cat() produces no output for NULL
for(ch in ccc)
    cat(ch,":", switch(EXPR = ch, a = 1, b = 2:3), "\n")
for(ch in ccc)
    cat(ch,":", switch(EXPR = ch, a =, A = 1, b = 2:3, "Otherwise: last"),"\n")
```
```{r switch_con_factores}
## switch(f, *) con factor f
ff <- gl(3,1, labels=LETTERS[3:1])
ff[1] # C
## si bien uno espera que el resultado sea " is C" , como alfactor lo trata como entero... lo toma 1 (que es el nivel de "C")
switch(ff[1], A = "I am A", B="Bb..", C=" is C")
## so we give a warning:
## EXPR is a "factor", treated as integer.
##   Consider using 'switch(as.character( * ), ...)' instead.
## [1] "I am A"
```
```{r switch_con_enteros}
for(i in c(-1:3, 9))  print(switch(i, 1, 2 , 3, 4))

```


```{r}
#funciones
df <- tibble(
a = rnorm(10),
b = rnorm(10),
c = rnorm(10),
d = rnorm(10)
)
rescale01 <- function(x) {
rng <- range(x, na.rm = TRUE)
(x - rng[1]) / (rng[2] - rng[1])
}
df$a <- rescale01(df$a)
df$b <- rescale01(df$b)
df$c <- rescale01(df$c)
df$d <- rescale01(df$d)
```

```{r}
x <- c(TRUE, TRUE, FALSE, TRUE, FALSE)

  mean(is.na(x))

  x / sum(x, na.rm = TRUE)

  sd(x, na.rm = TRUE) / mean(x, na.rm = TRUE)

```


```{r tiene_nombre}
tiene_nombre <- function(x) {
 nms <- names(x)
 if (is.null(nms)) {
 rep(FALSE, length(x))
 } else {
 !is.na(nms) & nms != ""
 }
}
```

```{r pruebas_tiene_nombre}
vector1 <- c("a", "b", "c")
tiene_nombre(vector1)


names(vector1) <- c("ca", "cb", "cc")
tiene_nombre(vector1)

names(vector1) <- names(vector1)[1:2]
tiene_nombre(vector1)
```

## Argumentos
Las funciones tienen argumentos obligatorios, y otros que no lo son (en esos casos, normalmente se le pone un valor por default). Los valores obligatorios van al principio, y luego los que son por defecto.  
* Si vas a usar un valor distinto al valor por defecto, debes escribir completo argumento = valor.

* Conviene chequea los argumentos que nos pueden traer problemas: si tiene que ser unico valor,  si utiliza 2 argumentos y tienen que ser de igual length, etc.


* DotDotDot (puntopuntopunto ...) cuando al definir una función se incluye ... como argumento. No hay control de cantidad de inputs que se envían. Este es un argumento multipropósito útil si tu función principalmente envuelve (wraps) a otra función.
Si solo quieres capturar los valores de ..., entonces utiliza list(...).

```{r stop}
wt_mean <- function(x, w) {
 if (length(x) != length(w)) {
 stop("`x` y `w` deben tener la misma extensión", call. = FALSE)
 }
 sum(w * x) / sum(w)
}
```

```{r stopifnot}
wt_mean <- function(x, w) {
 stopifnot(length(x) == length(w)) 
 sum(w * x) / sum(w)
}
```

```{r dotdotdot}
commas <- function(...) stringr::str_c(..., collapse = ", ")
commas(letters[1:10])
#> [1] "a, b, c, d, e, f, g, h, i, j"

# pero hay que tener cuidado, puede pasar un error como el siguiente:
x <- c(1, 2)
sum(x, na.mr = TRUE)
#> [1] 4
```

## Evaluacion perezosa (lazy evaluation)
Los argumentos en R se evalúan de forma “perezosa”: no se computan hasta que se los necesita. Esto significa que si nunca se los usa, nunca son llamados.

## Valores de retorno:
 Se puede retonar un valor en cualquier momento. Se usa por ejemplo cuando los inputs tienen longitud o, o cuando se quiere adelantar una situacion.
 
```{r return}
x <- NULL
y <- NULL

complicated_function <- function(x, y, z) {
   if (length(x) == 0 || length(y) == 0) {
 return(0)
 }
 # Código complicado aquí
}

complicated_function(x, y, 0)

  
nueva_funcion <- function(x) {
  if (x) {
    "1"
    "2"
    "3"
    "4"
    "5"
  } else {
    return(0)
  }
}

nueva_funcion(TRUE)
```
## funciones aptas para pipe: 
Se tiene que pensar bien el retorno. Debe permitir continuar con una secuencia de pipes... por ejemplo, en dplyr o tidyr deberias tener un data.frame

```{r invisible}
mostrar_faltantes <- function(df) {
 n <- sum(is.na(df))
 cat("Valores faltantes: ", n, "\n", sep = "")

 invisible(df)
}
mostrar_faltantes(df)

# de forma interactiva no se ve que retorna df, pero:

x <- mostrar_faltantes(iris)
#> Valores faltantes: 0
class(x)
#> [1] "data.frame"
dim(x)
#> [1] 150 5



# o usarlo 
iris %>%
 mostrar_faltantes() %>%
 mutate(Sepal.Length = ifelse(Sepal.Length <= 5, NA, Sepal.Length)) %>%
 mostrar_faltantes()
```


##Loops

```{r loops}

for(i in 1:5) {
  print(i)
}

i <- 1
while (i <= 5) {
  print(i)
  i = i + 1
}

f <- factor(sample(letters[1:5], 10, replace = TRUE))
for(i in unique(f)) print(i)
```

Diferencias entre if{}else{} vs ifelse()
1. if{}else{} trabaja con valor atomico length(test)==1, no con vector, pero si lo hace ifelse(test,yes,no). En este caso devuelve también un vector con las acciones para yes, no... utiliza reciclado. Si tiene missing values en test, va a dar missing values en el resultado. El resultado es un vector de la misma longitud y atributos (dimensión y clase). Si no se hace una coerción de los valores primero de yes, y luego de no.

1. if{}else{} se puede ejecutar un conjunto de acciones, pero ifelse() solo una(a no ser que sea llamada a funcion)

```{r if_ifelse ejemplo 1 de problemas}

x <- c(6:-4)
sqrt(x)  #- gives warning
sqrt(ifelse(x >= 0, x, NA))  # no warning
ifelse(x >= 0, sqrt(x), NA) # gives warning  
```

```{r if_ifelse ejemplo 2 problemas con fechas y factores}
x <- seq(as.Date("2000-02-29"), as.Date("2004-10-04"), by = "1 month")
#x tiene varios xxxx-xx-29 y algún xxxx-03-01 cuando no es bisiesto el año
y <- ifelse(as.POSIXlt(x)$mday == 29, x, NA) #queda con distinta clase
class(y) <- class(x) # ahora igualamos las clases

# otra forma de hacerlo mas eficiente:
y2 <- x
y2[as.POSIXlt(x)$day != 29] <- NA
# esto da lo mismo que ifelse()+class() hack:
#stopifnot(identical(y2, y))   OJO!!!! por que pasa eso?
```
 
```{r if_ifelse ejemplo 3 diferentes modos de retorno y test}
yes <- 1:3
no <- pi^(1:4)
utils::str(ifelse(NA, yes, no)) #logical NA
utils::str(ifelse(TRUE, yes, no)) #1 solo valor entero
utils::str(ifelse(FALSE, yes, no)) #1 solo valor decimal: 3.14
```

cut divide el rango de x(vector) en intervalos y codifica los valores en x según en qué intervalo caigan. El intervalor de más a la izquierda es el nivel 1, y va incrementando hacia la derecha. 

```{r CUT factores}
## Default S3 method:
# cut(x, breaks, labels = NULL,
#     include.lowest = FALSE, right = TRUE, dig.lab = 3,
#     ordered_result = FALSE, ...)
```

```{r ejercicio libro}
x <- 7
#fizzbuzz2 <- function(x) {
  # # these two lines check that x is a valid input
  # stopifnot(length(x) == 1)
  # stopifnot(is.numeric(x))
  # if (!(x %% 3)) {
  #   if (!(x %% 5)) {
  #     "fizzbuzz"
  #   } else {
  #     "fizz"
  #   }
  # } else if (!(x %% 5)) {
  #   "buzz"
  # } else {
  #   # ensure that the function returns a character vector
  #   as.character(x)
#  }
#}

#fizzbuzz2(c(1, 2))
```

Cómo podrías usar cut() (cortar()) para simplificar este conjunto de sentencias if-else anidadas?

if (temp <= 0) {
"congelado"
} else if (temp <= 10) {
"helado"
} else if (temp <= 20) {
"fresco"
} else if (temp <= 30) {
"tibio"
} else {
"caluroso"
}

```{r}
cut(0:30, 3)
```


